【裁判字號】    97,簡上,164
【裁判日期】    980212
【裁判案由】    傷害
【裁判全文】
臺灣花蓮地方法院刑事判決             97年度簡上字第164號
上  訴  人
即公 訴 人  臺灣花蓮地方法院檢察署檢察官
被      告  乙○○
上列上訴人因被告犯傷害案件，不服本院花蓮簡易庭民國97年10
月23日97年度花簡字第806 號第一審判決（聲請簡易判決處刑案
號：97年度偵字第2445號），提起上訴，本院管轄之第二審合議
庭判決如下：
    主  文
上訴駁回。
    理  由
一、本案被告乙○○所涉傷害案件，既經原審依被告於警詢及檢
    察官偵查時之自白、證人即告訴人甲○○於警詢之指述、診
    斷證明書、照片等證據，以被告所犯傷害犯行事證明確，適
    用刑事訴訟法第449條第1項、第454條第2項，刑法第277 條
    第1項、第41條第1項前段，刑法施行法第1條之1之規定，量
    處被告拘役30日，如易科罰金，以新臺幣1千元折算1日。原
    審認事用法，均無違誤，量刑亦屬妥適，應予維持，並引用
    第一審判決書記載之事實、證據及理由（如附件含臺灣花蓮
    地方法院檢察署檢察官97年度偵字第2445號聲請簡易判決處
    刑書）。
二、上訴意旨略以：告訴人甲○○具狀檢察官請求上訴稱：被告
    事後未向告訴人致歉，亦未與告訴人達成和解，原審僅判處
    被告拘役30日，量刑顯然過輕等語，故依其請求而提起上訴
    等語。按法官於有罪判決中，究應如何量處罪刑，抑或是否
    宣告緩刑等，均為實體法賦予審理法官裁量之刑罰權事項，
    法官行使此項裁量權，自得依據個案情節，參諸刑法第57條
    所定各款犯罪情狀之規定，於該法定刑度範圍內，基於合義
    務性之裁量，量處被告罪刑；法官為此量刑之裁量權時，除
    不得逾越法定刑或法定要件外，尚應符合法規範之體系及目
    的，遵守一般有效之經驗及論理法則等法原則，亦即應兼顧
    裁量之外部及內部性，如非顯然有裁量逾越或裁量濫用之違
    法情事，自不得任意指摘為違法，此亦為最高法院歷年多起
    判例所宣示之原則（參見最高法院80年台非字第473 號判例
    、75年台上字第7033號判例、72年台上字第6696號判例、72
    年台上字第3647號判例等）。是量刑之裁量權，乃憲法所保
    障法官獨立審判之核心，法院行使此項裁量權，亦非得以任
    意或自由為之，仍應受一般法律原理原則之拘束，即仍須符
    合法律授權之目的、法律秩序之理念、國民法律感情及一般
    合法有效之慣例等規範，尤其應遵守比例原則及平等原則之
    意旨，否則即可能構成裁量濫用之違法（另參見最高法院86
    年度台上字第7655號判決）。亦即如非有裁量逾越或裁量濫
    用之明顯違法情事，自不得擅加指摘其違法或不當，即使上
    級法院對下級法院裁量權之審查，亦應同此標準，此不僅在
    保障法官不受任何制度外之不當干涉，更保障法官不受制度
    內的異質干涉，此方符憲法第80條所宣示獨立審判之真義。
    本案原審既已審酌被告素行欠端，因細故與被害人發生爭吵
    、以徒手毆打之手段、傷害被害人之程度非微、惟犯罪後坦
    承犯行、尚有悔意等一切情狀，量處如上揭所示之刑，並諭
    知易科罰金之折算標準。顯見原審業已審酌被告犯罪後態度
    此一量刑事項，其量刑結果亦無違背罪刑相當原則。況經告
    訴人具狀請求檢察官提起上訴後，被告已以口頭向告訴人道
    歉，業據被告於本院審理時及告訴人於本院準備程序時陳明
    在卷，是上訴人上訴理由指摘被告未致歉之情形已不存在而
    為無理由。又上訴人上訴指摘被告尚未與告訴人和解或為賠
    償，因此部分係屬民事賠償問題，告訴人應循民事訴訟途徑
    救濟，參酌上揭判例意旨，原審就量刑裁量權之行使既無不
    當或濫用，已述明如前。故上訴人此部分之指摘亦無理由。
    綜上所述，上訴人之上訴為無理由，應予駁回。
據上論斷，應依刑事訴訟法第455條之1第1項、第3項、第368 條
、第373條，判決如主文。
本案經檢察官孫源志到庭執行職務。
中    華    民    國    98    年    2     月    12    日
                  刑事第二庭    審判長法  官  陳世博
                                      法  官  林恒祺
                                      法  官  陳月雯
以上正本證明與原本無異。
不得上訴。
中    華    民    國    98    年    2     月    12    日
                                      書記官


司法院資訊處製作；財團法人民間司法改革基金會備份。
